ACORDAO-COMPLETO-2378313

ACÓRDÃO DE RELAÇÃO

ACÓRDÃO DE RELAÇÃO 11540/2019 ATA 37/2019 - PRIMEIRA CÂMARA

Acórdão 11540/2019-TCU-Primeira Câmara
Os Ministros do Tribunal de Contas da União ACORDAM, por unanimidade, com fundamento no art. 71, inciso III, da Constituição Federal/1988, c/c os arts. 1º, inciso V, e 39, inciso II, da Lei 8.443/1992, c/c os arts. 1º, inciso VIII, 143, inciso II, 243, 259, inciso II, e 169, inciso V, do Regimento Interno do TCU, de acordo com os pareceres emitidos nos autos, em arquivar o presente processo, sem prejuízo de se fazer a determinação especificada no item 1.7.
1. Processo TC-Processo 006.892/2006-2 (APOSENTADORIA) 
	1.1. Interessados: Magali Gomides da Silva (XXX.547.706-XX) ; Maria Jose Ignacia (XXX.090.936-XX) ; Maria Josefina de Carvalho (XXX.278.216-XX) ; Maria Salete dos Reis (XXX.542.256-XX) ; Maria da Gloria Gonçalves (XXX.752.676-XX) ; Maria de Fatima Campos Lima (XXX.879.516-XX) ; Maria de Lourdes Pereira Chaves (XXX.816.296-XX) ; Maria de Lurdes Ferreira (XXX.813.106-XX) ; Milton Herculano Pereira (XXX.625.036-XX) ; Nelita Neri de Souza Lucio (XXX.922.376-XX) ; Nelson Moreira Santana (XXX.025.706-XX) ; Nestor Lopes da Silva (XXX.960.016-XX) ; Nivaldo Alves Pereira (XXX.901.756-XX) ; Ozias Quirino Ramos (XXX.144.876-XX) ; Raimundo de Paula (XXX.609.426-XX) ; Sebastiao Geraldo Severiano dos Santos (XXX.337.406-XX) ; Sebastiao Rosa de Lima (XXX.867.566-XX) ; Solange Maria Candido Ferreira (XXX.428.726-XX) ; Sonia Aparecida Fernandes da Costa (XXX.824.506-XX) ; Wanda Marie Lojda (XXX.747.086-XX) .
	1.2. Entidade: Universidade Federal de Minas Gerais.
	1.3. Relator: Ministro Vital do Rêgo
	1.4. Representante do Ministério Público: Procuradora-Geral Cristina Machado da Costa e Silva.
	1.5. Unidade Técnica: Secretaria de Fiscalização de Pessoal (Sefip) .
	1.6. Representação legal: não há.
	1.7. Determinar à SEFIP para que, nos termos da Questão de Ordem aprovada pelo Plenário do TCU em 8/6/2011, encaminhe ao Departamento de Assuntos Extrajudiciais da AGU, bem como à Conjur/TCU, as informações necessárias para o acompanhamento do desfecho dos processos judiciais 2009.38.00.033249-0 (horas extras ao inativo Nelson Moreira Santana) ; e ii) 2007.38.00.029894-5 (plano econômico URP de Solange Maria Cândido Ferreira e Maria de Lurdes Ferreira) , de modo a permitir, ou não, a implementação do Acórdão 5258/2013-TCU-Segunda Câmara c/c Acórdão 694/2007-TCU-Segunda Câmara (peça 3, p. 28-29) , quanto à supressão das rubricas de decisões judiciais (horas extras e URP) .

Primeira Câmara

Universidade Federal de Minas Gerais.

Magali Gomides da Silva (XXX.547.706-XX); Maria Jose Ignacia (XXX.090.936-XX); Maria Josefina de Carvalho (XXX.278.216-XX); Maria Salete dos Reis (XXX.542.256-XX); Maria da Gloria Gonçalves (XXX.752.676-XX); Maria de Fatima Campos Lima (XXX.879.516-XX); Maria de Lourdes Pereira Chaves (XXX.816.296-XX); Maria de Lurdes Ferreira (XXX.813.106-XX); Milton Herculano Pereira (XXX.625.036-XX); Nelita Neri de Souza Lucio (XXX.922.376-XX); Nelson Moreira Santana (XXX.025.706-XX); Nestor Lopes da Silva (XXX.960.016-XX); Nivaldo Alves Pereira (XXX.901.756-XX); Ozias Quirino Ramos (XXX.144.876-XX); Raimundo de Paula (XXX.609.426-XX); Sebastiao Geraldo Severiano dos Santos (XXX.337.406-XX); Sebastiao Rosa de Lima (XXX.867.566-XX); Solange Maria Candido Ferreira (XXX.428.726-XX); Sonia Aparecida Fernandes da Costa (XXX.824.506-XX); Wanda Marie Lojda (XXX.747.086-XX).

Solange Maria Cândido Ferreira

Solange Maria Candido Ferreira e Maria de Lurdes Ferreira x UFMG

VITAL DO RÊGO

não há.

Procuradora-Geral Cristina Machado da Costa e Silva.

APOSENTADORIA (APOS)

Secretaria de Fiscalização de Pessoal (Sefip).